【裁判字號】    95,交聲,146
【裁判日期】    951016
【裁判案由】    違反道路交通管理處罰條例聲明異議
【裁判全文】
臺灣基隆地方法院交通事件裁定         95年度交聲字第146號
移送機關    交通部公路總局臺北區監理所基隆監理站
異  議  人  甲○○
上列異議人因違反道路交通管理處罰條例案件，對於交通部公路
總局台北區監理所基隆監理站民國95年8月4日所為之處分（原處
分案號：基監字第裁42-ZIAO14265號），聲明異議，本院裁定如
下：
    主  文
異議駁回。
    理  由
一、本件移送機關即原處分機關交通部公路總局台北區監理所基
    隆監理站據舉發單位內政部警政署國道公路警察局第九警察
    隊舉發違規事實而為之原處分意旨略以：異議人即受處分人
    甲○○所有之車牌號碼7527-DE自用小客車，於民國（下同
    ）94年10月6日14時23分許，在國道3號公路南向5公里處超
    速行駛，違反道路交通管理處罰條例第33條第1項規定，本
    案業於94年10月26日交台中工業區郵局郵寄，因招領逾期，
    於94年11月16日退回，該隊復依行政程序法規定於94年12月
    21日再交台中工業區郵局郵寄辦理寄存送達，本案違規事實
    明確，依法送達無誤，爰依行政程序法第74條及法務部93年
    4月13日法律字第0930014628號函，裁處該違規條款之最高
    額新台幣（下同）6仟元，應無不合。
二、聲明異議意旨略以：異議人甲○○所有之車牌號碼7527-DE
    自用小客車，對於94年10月6日14時23分許，在國道3號公路
    南向5公里處超速行駛為警舉發一節固不否認，惟稱該車還
    有貸款，監理所不准辦理住址變更地址，致異議人沒有收到
    裁決書，故逾期未繳納，遭罰處最高額新台幣6仟元，為此
    聲明異議，請求撤銷原處分。
三、按「汽車行駛於高速公路或設站管制之道路，而不遵管制之
    規定者，處汽車駕駛人新台幣3000元以上6000元以下罰鍰。
    」，道路交通管理處罰條例第33條第1項定有明文；又道路
    交通安全規則第23條第1項規定：「汽車顏色、型式、輪胎
    隻數或尺寸、燃料種類、座位、噸位、引擎車架、車身、使
    用性質或汽車所有人名稱、地址等如有變更，均應向公路監
    理機構辦理登記。」。又「違反道路交通管理事件行為人，
    未依規定自動繳納罰鍰，或未依規定到案聽候裁決，處罰機
    關應於通知單送達2個月內依基準表逕行裁決之。」，違反
    道路交通管理事件統一裁罰基準及處理細則第44條第1項及
    違反道路交通管理事件統一裁罰基準表亦定有明文。
四、經查：
  (一)異議人並不否認該車於前揭時、地違規超速駕駛，經警雷達
    測速行速為109公里，超速為19公里並填單舉發事實，此有
    聲明異議狀、警政署國道公路警察局舉發違反道路交通管理
    事件查詢網及基監字第裁基監字第裁42-ZIAO14265號裁決書
    在卷可稽。
  (二)雖異議人抗辯其委託姊夫去監理所辦理住址變更登記，因汽
    車還有貸款，所以不能變更地址，因與弟弟不和，弟弟不幫
    忙簽收也沒有通知伊，致沒有收到裁決書云云。惟據證人即
    異議人姊夫童文龍到庭具結證稱：「當時車是我開的，是我
    向異議人借用的，我有去監理所辦理變更登記，但是日期忘
    記，牌照稅、燃料稅可以變更，但違規罰單不可以變更，因
    為汽車有貸款，我是要賣車時才知道有違規紀錄，我於94年
    年初就去辦理變更，這件是照相舉發，我們沒有收到罰單，
    監理站處罰高達6000元並不合理。」等語。然本院函查交通
    部公路總局臺北區監理所基隆監理站，該車有無辦理車籍及
    稅費地址變更，該車號7527-DE自用小客車，於94年、95年
    間並無辦理車籍地址及稅費通訊地址增設及變更，此有95年
    9月6日北監基一字第0950054185號交通部公路總局臺北區監
    理所基隆監理站函覆及檢附之汽車異動歷史查詢表乙紙在卷
    可稽。次查：證人即異議人姊姊童文龍所稱，有去辦理變更
    稅籍通訊地址，然證人卻無法當庭提供該稅籍變更後稅單，
    庭後經本院再查詢證人童文龍，其稱稅單已經遺失，無法找
    到，此有本院95年10月5日查詢電話紀錄表在卷可稽，是以
    異議人以監理所不准辦理變更地址，致沒有收到裁決書，不
    應裁處最高額新台幣6仟元，其所辯顯屬無據。
五、綜上，本件異議人所有自小客車在國道3號公路南向5公里處
    超速行駛之違規行為，且逾94年11月16日應到案日期而於95
    年7月10日始提出申訴，原處分機關依道路交通管理處罰條
    例第33條第1項，違反道路交通管理事件統一裁罰基準及處
    理細則第43、44、67條規定，裁處異議人罰鍰6000元，核無
    不合，異議人之異議為無理由，應予駁回。據上論斷，應依
    道路交通案件處理辦法第19條，裁定如主文。
中    華    民    國    95    年    10    月    16    日
                  交通法庭法  官    陳伯厚
以上正本證明與原本無異。
對於本件裁定如有不服，應於收受送達後5日內，向本院提出抗告
書狀，敘述抗告之理由，抗告於臺灣高等法院。
中    華    民    國    95    年    10    月    16    日
                          書記官    明祖斌


司法院資訊處製作；財團法人民間司法改革基金會備份。
